---
title: "Podsumowanie danych systemu rowerów miejskich Jersey City w latach 2016-2019"
author: "Rafal Chabasinski, Elzbieta Grabowska"
date: "30 05 2020"
output:
  ioslides_presentation: default
  beamer_presentation: default
---

```{r setup, include=FALSE, cache=TRUE}
source("Part2/LoadData.R")
source("Part2/GenderStatistics.R")
source("Part2/CountStatistics.R")
library(gridExtra)
library(ggplot2)
library('dplyr')
library('ggfortify')
library('ggthemes')
library('ggmap')
file_names <- c("monthly_trip_times.csv", "stations.csv", "week_hours.csv")
results <- list()
for(i in seq_along(file_names)){
  file_name <- paste0("results/", file_names[i])
  results[[i]] <- read.csv(file_name)
}

ggmap::register_google(key = "AIzaSyCk3ZnecDDBb838jT1OmnJl_7Tck3R8JiE")
LoadData()
GenderStatistics()
CountStatistics()
```

##
\ 

\ 
\ 

\ 
<font size="20">Statystyki dla roku 2018 </font>

## Miesięczny sumaryczny czas wypożyczeń użytkowników (w godzinach)
```{r message = FALSE, warning = FALSE, echo = FALSE, cache = TRUE, fig.height = 4.4, fig.width = 8, fig.align = "center"}
res1 <- results[[1]]
g <- ggplot(data = res1, aes(x=as.factor(month), y=TripTimeTotal, fill=as.factor(Gender)))
g + geom_bar(stat = "identity") + scale_fill_brewer(palette = "Dark2", name = "Gender") +
  xlab("Month") + ylab("Total Trip Duration (hours)") + theme(legend.position = 'bottom')

```

## Mapa najczęściej wybieranych stacji docelowych
```{r message = FALSE, warning = FALSE, echo = FALSE, cache = TRUE, fig.align='center'}
res2 <- results[[2]]

p <- ggmap(get_googlemap(center = c(lon = -74.03, lat = 40.75), zoom = 12, scale = 2, maptype ='terrain', color = 'color'))

p + geom_point(aes(end.station.longitude, end.station.latitude, size = NumOfTrips, colour = NumOfTrips), data = res2) +
  scale_color_gradient(low="blue", high="red")
```

## Średnia godzinowa ilośc wypożyczeń na przestrzeni tygodnia
```{r message = FALSE, warning = FALSE, echo = FALSE, cache = TRUE, fig.height = 5, fig.width = 8, fig.align = "center"}
res3 <- results[[3]]
res3$Id <- seq.int(nrow(res3))
#autoplot(res3$Count) + labs(title = "Rentals Per Hour")
ggplot(res3, aes(y=Count, x=Id)) + geom_line(lwd=1) +
  labs(x="Hour", y="Rental Count")
```

##
\ 

\ 
\ 

\ 
<font size="20">Statystyki porównawcze w latach 2016-2019 </font>


## Udział procentowy płci
```{r, echo=FALSE, cache=TRUE, fig.height = 5.9, fig.width = 8, fig.align = "center"}
temp<- read.csv("ChartsData/GenderYearly.csv", row.names = 1)

g_legend<-function(a.gplot){
  tmp <- ggplot_gtable(ggplot_build(a.gplot))
  leg <- which(sapply(tmp$grobs, function(x) x$name) == "guide-box")
  legend <- tmp$grobs[[leg]]
  return(legend)}

for (ind in 1:4) {
  dt <- data.frame(Gender = colnames(temp), "values" = as.vector(t(temp[ind,])))
  chart<- ggplot(dt, aes (x="", y = values, fill = factor(Gender))) + 
  geom_bar(width = 5, stat = "identity") + labs(title = rownames(temp)[ind])+
  geom_text(aes(label = paste0(round(values / sum(values) * 100, 2), "%")), 
            position = position_stack(vjust = 0.5)) + 
  coord_polar("y")+theme_void()+theme(legend.position="none")
  assign(paste0("chart",ind),chart)
}

commonLegend<- g_legend(chart2+labs(fill = "Gender", x = NULL, y = NULL)+theme(legend.position="right"))
grid.arrange(arrangeGrob(chart1,chart2,chart3,chart4),commonLegend,ncol=2, widths=c(10,1.5))
```

## Liczba przejazdów
```{r, echo=FALSE, cache=TRUE, fig.height = 5, fig.width = 8, fig.align = "center"}
temp<- read.csv("ChartsData/CountYearly.csv", row.names = 1)
dt<- data.frame(Year=rownames(temp),Count=temp[,1]/100000)

chart1<- ggplot(dt, aes(x=Year, y=Count)) +
  geom_bar(stat="identity",width = 0.5,color="Sky Blue", fill="Sky Blue") +
  labs(y="Liczba [100 tys]", x="Rok")+ geom_text(aes(label=round(Count,2)), vjust=-0.3, size=4)

chart1
```

## Zmiany w liczbie przejazdów
```{r, echo=FALSE, cache=TRUE, fig.height = 5, fig.width = 8, fig.align = "center"}
temp<- read.csv("ChartsData/CountYearly.csv", row.names = 1)
dt<- data.frame(Year=rownames(temp))
dt$GrowthTo2016<- 100*(temp[,1]-temp[1,1])/temp[1,1]
chart1<- ggplot(dt[2:4,], aes(x=Year, y=GrowthTo2016)) +
  geom_bar(stat="identity",width = 0.5,color="Sky Blue", fill="Sky Blue") +
  labs(y="Wzrost", x="Rok", title="Wzrost względem 2016 roku")+ geom_text(aes(label= paste0(round(GrowthTo2016,2),'%')), vjust=-0.3, size=4)
dt$GrowthToFormer<- 100*(temp[,1]-c(temp[1,1],temp[1:3,1]))/c(temp[1,1],temp[1:3,1])

chart2<- ggplot(dt[2:4,], aes(x=Year, y=GrowthToFormer)) +
  geom_bar(stat="identity",width = 0.5,color="Sky Blue", fill="Sky Blue") +
  labs(y="Wzrost", x="Rok",title="Wzrost względem poprzedniego roku")+ geom_text(aes(label= paste0(round(GrowthToFormer,2),'%')), vjust=-0.3, size=4)

grid.arrange(chart1,chart2,ncol=2)
```

## Bibliografia
* Dane pochodzą ze [strony](https://www.citibikenyc.com/system-data) spółki Citi Bike i dotyczą Jersey City
* [Sposób tworzenia wykresu kołowego w bibliotece ggplot2](https://community.rstudio.com/t/how-to-adjust-labels-on-a-pie-chart-in-ggplot2/38184/3)
* [Dołączanie wspólnej legendy do układu wykresów](https://stackoverflow.com/questions/13649473/add-a-common-legend-for-combined-ggplots)
